【裁判字號】    97,訴,1249
【裁判日期】    970430
【裁判案由】    毒品危害防制條例
【裁判全文】
臺灣板橋地方法院刑事判決              97年度訴字第1249號
公  訴  人  臺灣板橋地方法院檢察署檢察官
被      告  甲○○
                    （另案在臺灣臺北監獄臺北分監執行中）
上列被告因違反毒品危害防制條例案件，經檢察官提起公訴（97
年度毒偵字第1355號），因被告於本院準備程序中為有罪之陳述
，本院告知被告簡式審判程序之旨，並聽取當事人之意見後，經
合議庭裁定由受命法官獨任進行簡式審判程序，並判決如下：
    主  文
甲○○施用第一級毒品，累犯，處有期徒刑壹年。
    事  實
一、甲○○前因施用毒品案件，經本院以九十一年度毒聲字第一
    七一三號裁定送觀察、勒戒後，因認無繼續施用毒品傾向，
    於民國九十一年七月三日執行完畢釋放出所，並由臺灣板橋
    地方法院檢察署檢察官於九十一年七月二日以九十一年度毒
    偵字第一三四二號為不起訴處分確定，復於上開觀察、勒戒
    執行完畢釋放後五年內因施用毒品案件經本院以九十三年度
    訴字第二七四號刑事判決判處有期徒刑九月，於九十三年四
    月十六日判決確定；另因傷害案件，經本院以九十二年度簡
    字第三六五一號刑事簡易判決判處有期徒刑三月、三月，應
    執行有期徒刑五月，於九十三年五月十七日判決確定，上開
    三罪嗣經定應執行刑為有期徒刑一年二月確定，於九十四年
    八月六日縮刑期滿執行完畢（致使本件構成累犯）。詎其猶
    不知悔改，於前次觀察、勒戒執行完畢釋放五年內再犯施用
    毒品罪經法院判刑確定後，竟又基於施用第一級毒品之犯意
    ，於九十六年十二月八日下午三時許（起訴書載為於九十六
    年十二月八日為警採尿前回溯二十六小時內之某時）在臺北
    縣中和市○○路四一六巷六號住處，以將海洛因摻入香煙內
    點燃吸食之方式，施用海洛因一次。嗣於九十六年十二月八
    日下午四時四十分許經警至上址查訪，經其同意採集尿液送
    驗而查悉上情。
二、案經臺北市政府警察局大安分局報告臺灣板橋地方法院檢察
    署檢察官偵查起訴。因甲○○於本院準備程序中為有罪之陳
    述，經本院合議庭裁定以簡式審判程序審理。
    理  由
一、訊據被告甲○○對於前揭犯罪事實均坦承不諱，經查：
（一）被告經警採尿送台灣尖端先進生技醫藥股份有限公司，以
      EIA酵素免疫分析法篩檢、GC/MS氣相層析質譜儀分析法確
      認檢驗結果，呈嗎啡陽性反應，有該公司九十六年十二月
      二十日出具之濫用藥物檢驗報告、尿液檢體委驗單各一紙
      在卷可參（見偵查卷第七頁、第八頁）。復查，海洛因施
      用入人體後水解還原成嗎啡，再循嗎啡之代謝方式排出體
      外，業據行政院衛生署藥物食品檢驗局以七三藥檢壹字第
      ○三○二二一號函說明綦詳，且尿液中能否驗出嗎啡陽性
      反應，與其投與量、投與途徑、採尿時間、個人體質及檢
      測方法之靈敏度有關，國外曾有文獻報導注射六毫克之海
      洛因鹽酸鹽，其代謝物嗎啡之平均可檢出時限約為二十六
      小時，亦經行政院衛生署藥物食品檢驗局於八十一年九月
      八日以（八一）藥檢壹字第八一一四八八五號函釋明在案
      。前揭尿液檢驗報告載明係以GC/MS（即氣相層析質譜儀
      分析法）方法作為確認檢驗之方式，而該方法之原理係檢
      品經氣化後，通過層析管分離純化，再將純化後之成分循
      序送入質譜儀做個別鑑定。因質譜儀所測定之圖譜，在化
      學上被公認具有指紋特性，故可據以完全判定該檢品係為
      何種化合物。是以氣相層析質譜儀（GC/M S）作藥物及其
      代謝產物之定性及定量分析，幾乎不會有偽陽性反應產生
      ，此經台北榮民總醫院於八十三年四月七日以八三北總內
      字第三○五九號函釋明在案。準此被告之尿液經以氣相層
      析質譜儀分析法檢驗，既係呈嗎啡陽性反應，顯見被告應
      有在前揭犯罪時間施用第一級毒品海洛因之行為甚明。
（二）被告前因施用毒品案件，經本院以九十一年度毒聲字第一
      七一三號裁定送觀察、勒戒後，因認無繼續施用毒品傾向
      ，於九十一年七月三日執行完畢釋放出所，並由臺灣板橋
      地方法院檢察署檢察官於九十一年七月二日以九十一年度
      毒偵字第一三四二號為不起訴處分確定，復於上開觀察、
      勒戒執行完畢釋放後五年內因施用毒品案件經本院以九十
      三年度訴字第二七四號刑事判決判處有期徒刑九月，於九
      十三年四月十六日判決確定，此有臺灣高等法院被告前案
      紀錄表一份在卷可按。其於前次觀察、勒戒執行完畢釋放
      後五年內因犯施用毒品罪經法院判刑確定，而再犯本件施
      用第一級毒品海洛因之事實，堪以認定。從而，本件事證
      明確，被告犯行洵堪認定，應予依法論科。
二、按海洛因屬毒品危害防制條例第二條第二項第一款所規定之
    第一級毒品，核被告施用海洛因之行為，係犯毒品危害防制
    條例第十條第一項之施用第一級毒品罪。其持有毒品之低度
    行為，應為施用毒品之高度行為所吸收，不另論罪。又被告
    前因施用毒品案件，經本院以九十三年度訴字第二七四號刑
    事判決判處有期徒刑九月，於九十三年四月十六日判決確定
    ；另因傷害案件，經本院以九十二年度簡字第三六五一號刑
    事簡易判決判處有期徒刑三月、三月，應執行有期徒刑五月
    ，於九十三年五月十七日判決確定，上開三罪嗣經定應執行
    刑為有期徒刑一年二月確定，於九十四年八月六日縮刑期滿
    執行完畢，有上開臺灣高等法院被告前案紀錄表一份在卷可
    憑，其於受有期徒刑之執行完畢後，五年以內故意再犯本件
    有期徒刑以上之罪，為累犯，應依刑法第四十七條第一項之
    規定加重其刑。本院審酌被告施用毒品，足以戕害其身心，
    滋生其他犯罪，惡化治安，嚴重損及公益，且被告前曾犯施
    用毒品罪，業經觀察、勒戒執行完畢、刑事判決確定，仍未
    戒斷其施用毒品之惡習，竟再為本件施用毒品犯行，顯見其
    不思悔改，而其施用毒品行為於本質上係屬自我戕害行為，
    反社會性之程度應屬較低，及其犯後坦承犯行，態度尚稱良
    好等一切情狀，量處如主文所示之刑，以資懲儆。
據上論斷，應依刑事訴訟法第二百七十三條之一第一項、第二百
九十九條第一項前段，毒品危害防制條例第十條第一項、第二十
三條第二項，刑法第十一條前段、第四十七條第一項，判決如主
文。
本案經檢察官謝岳龍到庭執行職務。
中    華    民    國    97    年     4    月    30    日
                刑事第十五庭    法  官  劉  安  榕
以上正本證明與原本無異
如不服本判決，應於判決送達後10日內向本院提出上訴狀（應附
繕本），上訴於臺灣高等法院。
                                書記官  陳  盈  真
中    華    民    國    97    年    4     月    30    日
附錄本案論罪科刑法條全文：
毒品危害防制條例第10條
施用第一級毒品者，處六月以上五年以下有期徒刑。
施用第二級毒品者，處三年以下有期徒刑。


司法院資訊處製作；財團法人民間司法改革基金會備份。
